臺灣臺東地方法院民事裁定　　　　　 100年度消債更字第18號
聲　請　人　鄭建雄
上列當事人聲請更生事件，本院裁定如下：
    主  文
聲請人應於本裁定送達後十四日內，補提如附表所示資料及證明
文件，並預納郵務送達費新臺幣壹仟參佰捌拾元到院，如逾期未
補正，即駁回其聲請。
    理  由
一、按「聲請更生或清算不合程式或不備其他要件者，法院應以
    裁定駁回之，但其情形可以補正者，法院應定期間先命補正
    。」，消費者債務清理條例第8條定有明文。次按「債務人
    聲請更生時，應提出財產及收入狀況說明書及其債權人、債
    務人清冊。」、「前項債權人清冊，應表明下列事項：一、
    債權人之姓名或名稱及地址，各債權之數額、原因及種類。
    二、有擔保權或優先權之財產及其權利行使後不能受滿足清
    償之債權數額。三、自用住宅借款債權。」、「第一項財產
    及收入狀況說明書，應表明下列事項，並提出證明文件：一
    、財產目錄，並其性質及所在地。二、最近五年是否從事營
    業活動及平均每月營業額。三、收入及必要支出之數額、原
    因及種類。四、依法應受債務人扶養之人。」，同條例第43
    條第1項、第2項、第6項亦分別定有明文。末按「聲請更生
    或清算，徵收聲請費新臺幣一千元。」、「郵務送達費及法
    院人員之差旅費不另徵收。但所需費用超過應徵收之聲請費
    者，其超過部分，依實支數計算徵收。」、「前項所需費用
    及進行更生或清算程序之必要費用，法院得酌定相當金額，
    定期命聲請人預納之，逾期未預納者，除別有規定外，法院
    得駁回更生或清算之聲請。」，同條例第6條規定甚明。
二、聲請人具狀聲請更生，尚未提出如附表所示資料及證明文件
    到院，且本院審酌如依聲請人之主張准予更生，有命聲請人
    預納送達郵務費用之必要，爰依債權人及債務人總人數，以
    每人10次，每次郵務送達費34元，扣除已繳納聲請費 1,000
    元估算，定期命聲請人補提如附表所示資料及證明文件並預
    納1,380元（計算方式：73410─1,000＝1,380）；聲請
    人倘若逾期未予補正，即駁回其聲請。
三、據上論結，依消費者債務清理條例第6條第3項、第8 條但書
    ，裁定如主文。
中    華    民    國   100    年    11    月    4     日
                        民事庭法  官  莊尚洋
以上正本係照原本作成。
本裁定不得抗告。
中    華    民    國   100    年    11    月    4     日
                              書記官  林慧芬
【附表】
一、聲請人於消費者債務清理條例施行前，依中華民國銀行公會
    會員辦理消費金融案件無擔保債務協商機制，與金融機構成
    立協商之協議書影本：
  (一)協商成立之還款狀況（包含償還期間、總金額及還款資金來
    源），並提出還款證明文件（如存摺封面及內頁、匯款或轉
    帳之證據資料）影本。
  (二)何時毀諾？毀諾原因為何？有無不可歸責於己之事由致履行
    顯有重大困難？如有，其證明文件。
  (三)毀諾後，對於原有及新生之信用卡、現金卡帳單繳款狀況。
二、於消費者債務清理條例施行後，是否曾以書面向最大債權金
    融機構請求協商債務清償方案？有無證明文件？
三、聲請人之財產及收入狀況說明書部分：
  (一)財產目錄：
    1.釋明有無投保公保、勞保及健保以外之保險；如有，應提
      出保險單（含以本人及母為要保人或受益人之人壽保單及
      儲蓄性、投資性保單）等資料。
    2.釋明有無股票、基金或其他有價證券等財產，併陳明其種
      類之現值金額及提出證明文件影本。
    3.最近一個月申請之財團法人金融聯合徵信中心當事人查詢
      個人資料【信用報告回覆書（消債更生專用）】正本。
    4.最近1個月向國稅局所申請之2年內財產歸屬證明等資料。
      並說明聲請人最近2年之財產變動狀況（包含就不動產、
      動產所為之所有有償及無償行為所生之財產變動），倘於
      該段期間曾經取得或喪失不動產所有權，應詳為標明不動
      產之坐落地號、建號及其取得或出售之對價相關資料（例
      如買賣契約）。
  (二)收入數額：
    1.釋明聲請人之工作受僱狀況、每月薪資數額（含本俸、佣
      金、獎金、津貼、年金、保險給付、租金收入、退休金或
      退休計畫收支款、政府補助金或其他收入等所得來源）及
      全部存摺完整影本（需附完整清晰內頁資料並補登存摺至
      本裁定送達日止）。
    2.釋明聲請人有無其他兼職收入？
  (三)必要支出數額：提出財產及收入狀況說明書中，各項必要支
    出數額之證明單據。
  (四)受扶養權利之人：
    1.聲請人陳稱共同扶養其母鄭阿妹，實際支出之扶養金額，
      併其他共同扶養義務人之扶養證明文件。
    2.最近1個月向國稅局所申請之鄭阿妹財產歸屬資料清單。
    3.陳明受扶養人鄭阿妹是否有領取失業給付或其他社會補助
      、津貼？若有，其期間、金額。
四、聲請人之債務人清冊（如無債務人，仍須說明）。
五、釋明有無自用住宅擔保借款；如有，應表明是否議定自用住
    宅借款特別條款，並補提自用住宅借款之還款方式或計劃、
    房屋貸款契約書及房屋貸款繳納證明等相關資料。
六、對非屬金融機構債權人（即鄭美鈴、宋蘭英）之債務清償明
    細及證明資料。
七、受法院強制執行按月扣薪之明細資料及證明文件。
八、其他有不能清償債務或有不能清償債務之虞之相關證明文件
    。